【裁判字號】    92,交聲,790
【裁判日期】    921007
【裁判案由】    聲明異議
【裁判全文】
臺中地方法院交通事件裁定                        九十二年度交聲字第七九號
     原處分機關     交通部公路總局台中市監理站
     異議人即
     受處分人       甲○○
     代 理 人       施宏林.
右列受處分人因違反道路交通管理處罰條例案件，對於交通部公路總局台中市監理站
九十二年七月二十四日所為之二件裁決（裁監稽違字第裁六一─ＧＣ0000000
、ＧＣ0000000號裁決書），聲明異議，本院裁定如左：
    主  文
異議駁回。
    理  由
一、原處分機關略以：異議人即受處分人甲○○所有之車號ＮＱＹ─八○五號重型機
    車，於九十二年五月二十八日八時許，在台中市○○路與太原路口處，因(1)、駕
    車行經有燈光號誌管制之交岔路口闖紅燈右轉；(2)、不服從交通勤務警察稽查經
    攔拒停衝車逃逸等違規情事，為台中市警察局第五分局員警逕行舉發，經掣開違
    規通知單移送，受處分人於限期前提出申訴，該所遂於九十二年七月二十四日以
    裁監稽違字第裁六一─ＧＣ0000000、ＧＣ0000000號裁決書，依
    最低額裁處罰鍰新台幣四千八百元整，逾期則依裁決書處罰主文規定裁處，於法
    並無不合等語。
二、本件受處分人甲○○則以：本件違規地點在北屯路與太原路口，受處分人當天並
    未經過；警察所載違規事實與實況不符，其實受處分人當天是行經昌平路三段末
    端（即三光鵝肉店旁巷內），所見是綠燈，故直經右轉切入北屯路上，是綠燈右
    轉而非紅燈右轉；因佩帶封閉式頭蓋，伊所看到的是警員銜哨雙手交握於胸前，
    並無看到警員的手勢指揮及吹哨聲，沒必要刻意途中停車，並無拒絕稽查逃逸，
    為此聲明異議云云。
三、按汽車駕駛人，行經有燈光號誌管制之交岔路口闖紅燈者，處新台幣一千八百元
    以上五千四百元以下罰鍰，並記違規點數三點；汽車行駛至交岔路口，其行進、
    轉彎，應遵守燈光號誌，道路交通管理處罰條例第五十三條、第六十三條第一項
    第三款與道路交通安全規則第一百零二條第一項第一款、違反道路交通管理事件
    統一裁罰標準表分別定有明文。又按汽車駕駛人，駕駛汽車有違反本條例之行為
    ，經交通勤務警察制止時，不聽制止或拒絕停車接受稽查而逃逸者，除按各該條
    規定處罰外，處新台幣三千元以上六千元以下罰鍰；汽車駕駛人違反第六十條第
    一項之情形者，記違規點數一點；汽車駕駛人之行為有不服指揮稽查而逃逸之情
    形，當場不能或不宜攔截製單舉發者，得對汽車所有人逕行舉發處罰，道路交通
    管理處罰條例第六十條第一項、第六十三條第一項第三款、第七條之二與違反道
    路交通管理事件統一裁罰標準表亦有明定。經查，本件受處分人甲○○所有之Ｎ
    ＱＹ─八○五號重型機車於上開時、地闖紅燈及不服稽查經警攔檢拒絕停車且駕
    車逃逸等違規事實，經台中市警察局第五分局員警逕行舉發等情，此有原舉發單
    位舉發之違反道路交通管理事件通知單二紙、裁決書二紙在卷可稽。該車於設有
    燈光號誌管制之交岔路口違規闖紅燈右轉，經警鳴笛指揮停車受檢，受處分人見
    狀非但不停反加速逃逸，經當場登錄車號並核對電腦車籍資料無訛，違規事實明
    確，始予逕行舉發之事實，亦有台中市警察局第五分局九十二年六月二十六日中
    分五裁字第○九二○○一四九六一號函件附卷足憑。另據證人即原舉發機關之執
    勤員警黃雷俊於本院九十二年八月二十一日審理中到庭結證稱：「五月二十八日
    我站在北屯路往豐原方向執勤，看到一中年男子開車號ＮＱＹ─八○五號重型機
    車沿太原路紅燈右轉北屯路往潭子方向，經我取締攔停，該男子駕車繼續行駛，
    因此我開單舉發」、「我站的路口不是他主張走的路，如果不是他，我怎能抄到
    他的車牌」等語。是受處分人確有紅燈右轉並經攔檢拒絕停車逃逸之違規事實，
    堪以認定。本院經查亦無任何證據足資證明執勤員警有捏造事實、違法取締之情
    事，則執勤警員本其加強道路交通管理、維護交通秩序、確保安全職責所為之逕
    行舉發，自應受到合法、正確而真正之推定，受處分人以上述情詞置辯，否認闖
    紅燈及並無不服稽查逃逸之違規事實，要屬卸責之詞，不足採信。從而，原處分
    機關據以援引上開規定，裁處受處分人罰鍰新台幣四千八百元整，逾期則依裁決
    書處罰主文規定處罰，並無不當，本件異議為無理由，應予駁回。
四、據上論斷，應依道路交通管理處罰條例第八十七條第二項，道路交通案件處理辦
    法第十九條，裁定如主文。
中      華      民      國    九十二    年      十      月      七      日
                                      臺灣臺中地方法院交通法庭
                                          法  官    許  金  樹
右正本證明與原本無異。
如不服本裁定應於送達後五日內向本院提出抗告狀。
                                          書記官
中      華      民      國    九十二    年      十      月      七      日


司法院資訊處製作；財團法人民間司法改革基金會備份。
